【裁判字號】    99,易,3500
【裁判日期】    991230
【裁判案由】    竊盜
【裁判全文】
臺灣臺北地方法院刑事判決              99年度易字第3500號
公  訴  人  台灣台北地方法院檢察署檢察官
被      告  葉世吉
上列被告因竊盜案件，經檢察官提起公訴（99年度偵字第25782
號），本院判決如下：
    主  文
葉世吉竊盜，處有期徒刑參月，如易科罰金，以新台幣壹仟元折
算壹日；又竊盜，處有期徒刑參月，如易科罰金，以新台幣壹仟
元折算壹日。應執行有期徒刑肆月，如易科罰金，以新台幣壹仟
元折算壹日。
    事  實
一、葉世吉意圖為自己不法之所有，分別於民國99年11月8日5時
    許、99年11月9日4時許，在台北縣新店市○○街13號之網腳
    網咖店內，趁該店員工周永浚暫離櫃檯而疏於注意之際，徒
    手竊取擺放在該店櫃檯內之現金新台幣（下同）2,200元、
    400元得手。嗣經周永浚調閱監視器錄影影像，於99年11月9
    日7時20分許報警處理，而循線查獲。
二、案經台北縣政府警察局新店分局報告台灣台北地方法院檢察
    署檢察官偵查起訴。
    理  由
一、被告對於公訴人所提之證據資料及以下本院作為判斷依據之
    各項證據資料，均同意或不爭執其證據能力，本院審酌該等
    言詞供述及書面作成時之情況，認為以之作為證據為適當，
    依刑事訴訟法第159條之5規定，均得作為證據。
二、上開犯罪事實，業據被告葉世吉坦承不諱，核與證人周永浚
    證述情節相符，復有監視器錄影光碟、翻拍照片5紙在卷可
    佐。本件事證明確，被告犯行洵堪認定。
三、核被告所為，均係犯刑法第320條第1項之竊盜罪。被告所犯
    2次竊盜罪，犯意各別，行為互殊，應分論併罰。爰審酌被
    告竊取被害人財物雖非高額，惟被告素行不佳，前於97、98
    、99年間，分別有竊盜、偽造文書犯行，經法院判處罪刑，
    有台灣板橋地方法院97年度簡字第9520號、第10573號、98
    年度簡字第10507號，及本院99年度訴字第833號判決在卷可
    參，其犯竊盜罪多次仍不知悔改，不宜輕縱，再被告在網咖
    店竊取上開財物，目的為在店內購買遊戲點數，此經被告於
    警詢時坦承在卷等一切情狀，分別量處如主文所示之刑，暨
    定應執行之刑，並諭知易科罰金之折算標準。
據上論斷，應依刑事訴訟法第284條之1、第299條第1項前段，刑
法第320條第1項、第51條第5款、第41條第1項前段，刑法施行法
第1條之1，判決如主文。
本案經檢察官郭郁到庭執行職務
中    華    民    國    99    年    12    月    30    日
                    刑事第七庭    法  官  林欣苑
上正本證明與原本無異。
如不服本判決應於收受送達後10日內向本院提出上訴書狀，並應
敘述具體理由；其未敘述上訴理由者，應於上訴期間屆滿後20日
內向本院補提理由書（均須按他造當事人之人數附繕本）「切勿
逕送上級法院」。告訴人或被害人如對於本判決不服者，應具備
理由請求檢察官上訴，其上訴期間之計算係以檢察官收受判決正
本之日期為準。
                                  書記官  莊怡仙
中    華    民    國    99    年    12    月    30    日
附錄論罪法條
中華民國刑法第320條
（普通竊盜罪、竊佔罪）
意圖為自己或第三人不法之所有，而竊取他人之動產者，為竊盜
罪，處5  年以下有期徒刑、拘役或 5 百元以下罰金。
意圖為自己或第三人不法之利益，而竊佔他人之不動產者，依前
項之規定處斷。
前二項之未遂犯罰之。

司法院資訊處製作；財團法人民間司法改革基金會備份。
